---
title: "Clasificación de canciones según su género en base a sus características"
author: Carlos Gila Blanco y Enrique Sayas Bailach
date: "`r Sys.Date()`"
output:
  html_document:
    toc: yes
    toc_depth: '3'
    df_print: paged
  html_notebook:
    echo: yes
    number_sections: yes
    toc: yes
  pdf_document:
    toc: yes
    toc_depth: 3
params:
  lang: ES
lang: r switch(params$lang, ES = 'es-ES', EN = 'en-US')
subtitle: Escuela Técnica Superior de Tecnología (ETSE-UV), Ciencia de Datos
editor_options: 
  markdown: 
    wrap: sentence
---

```{r setup, cache = F, echo = F, message = F, warning = F, tidy = F}
# Configuración del los bloques (*Chunks*)

# CONFIGURACIÓN GENERAL
library(knitr)
options(width = 100)

# Opciones generales de los chucks. Se utilizarán salvo cambios en el chunk
opts_chunk$set(echo=T, message = F, error = F, warning = F, comment = NA, fig.align = 'center', dpi = 200, tidy = F, cache.path = '.cache/', fig.path = './figura/')

# Opciones generales de dígitos cuando se incluyen tablas
#options(xtable.type = 'html')
knit_hooks$set(inline = function(x) {
  
  if(is.numeric(x)) {
    round(x, getOption('digits'))
  } else {
    paste(as.character(x), collapse = ', ')
  }
})
#knit_hooks$set(plot = knitr:::hook_plot_html)
```

```{r echo = F, message = F, include = F}
# Instalación automática de paquetes

# Especificamos las librerías necesarias en esta lista

packages = c("readr","ggplot2","dplyr","tidyr","stringr","GGally","car","MASS","class","nnet","pROC")

#use this function to check if each package is on the local machine
#if a package is installed, it will be loaded
#if any are not, the missing package(s) will be installed and loaded
package.check <- lapply(packages, FUN = function(x) {
  if (!require(x, character.only = TRUE)) {
    install.packages(x, dependencies = TRUE,repos='http://cran.rediris.es')
  }
  library(x, character.only = TRUE)
})

#verify they are loaded
search()
rm(list = ls())
```

# Introducción al trabajo

## Carga del banco de datos

```{r}
music_genre <- read_csv("data/music_genre.csv")
#Se muestra un resumen inicial del banco de datos cargado
summary(music_genre)
```

## Información sobre las variables

El dataset contiene 18 columnas:

-   instance_id: Id del registro.

-   artist_name: Nombre del artista.

-   track_name: Nombre de la canción.

-   popularity: Nivel de popularidad.

-   acousticness: Nivel de confianza de que la canción sea acústica.

-   danceability: Indica que tan bailable es una canción basándose en diferentes elementos musicales como tempo, ritmo, beat, entre otros.

-   duration_ms: El tiempo de duración de la canción en milisegundos.

-   energy: Valores altos de energía representan canciones rápidas, activas y ruidosas, de lo contrario la energía es baja.
    Toma en cuenta aspectos como rango dinámico, timbre, volumen percibido, entre otros.

-   instrumentalness: Predice si la canción no contiene vocales.
    Entre más instrumental sea la canción, más alto será el valor de este atributo.
    Canciones del género de rap tienen un bajo valor.

-   key: Clasifica el pitch o las notas de la canción.

-   liveness: Este valor indica la presencia de audiencia.
    Entre más audiencia detecta, más alto su valor y mayor probabilidad es de que la canción haya sido en vivo.

-   loudness: La presencia de riudo en decibeles (dB), la amplitud de las ondas de la canción.
    Este valor es el promedio de la canción.
    mode: Indica la modalidad (mayor o menor) de una canción, el tipo de escala del que se deriva su contenido melódico.
    La mayor se representa con 1 y la menor con 0.

-   speechiness: Detecta la presencia de palabras.
    Muy altos niveles indican audiolibros, podcasts, entre otros; altos niveles pueden ser canciones del género rap, valores bajos indican poco aporte de palabras en la canción.

-   tempo: Los Beats Per Minute (BPM), la velocidad o el paso de una canción.

-   obtained_date: Fecha en la que se ha añadido la canción al dataset.

-   valence: Describe la positividad de la canción.
    Valores altos indican mayor positividad (alegría, euforia, ánimos) y valores bajos indican más negatividad (tristeza, depresión, enojo).

-   music_genre: El género correspondiente a la canción

## Adecuación tipo de datos

```{r}
#Se quitan las filas cuyo valor en popularity sea NA
music_genre <- music_genre %>% filter(!is.na(popularity))
#Se convierte a charater los identificadores de las canciones
music_genre$instance_id <- as.character(music_genre$instance_id)
#Se convierten a factor las variables key y mode
music_genre$key <- as.factor(music_genre$key)
music_genre$mode <- as.factor(music_genre$mode)
#Se cambian los -1 por NA en la variable duration_ms 
music_genre$duration_ms[music_genre$duration_ms == -1] = NA
#Se cambian los ? por NA en la variable tempo 
music_genre$tempo[music_genre$tempo == "?"] = NA
music_genre$tempo <- as.numeric(music_genre$tempo)
#El rango inicial de loudness era [-60 a 0]
#Ahora será de [0 a 60]
music_genre$loudness <- music_genre$loudness - min(music_genre$loudness, na.rm = TRUE)
#Se convierte a factor la variable music_genre
music_genre$music_genre <- as.factor(music_genre$music_genre)
#Se muestra un resumen tras realizar los cambios
summary(music_genre)
```

### Tabla de NAs

```{r}
NAs <- data.frame(col = character(), NAs = integer())
for (i in 1:ncol(music_genre)){
  temp_NA <- sum(is.na(music_genre[i]))
  NAs <- rbind(NAs,c(names(music_genre)[i], temp_NA))
}
```

# Modelos de Predicción

## Creación de los subconjuntos de entrenamiento y test

Se seleccionan las variables que aportan información sobre las características de la canción y que contengan pocos NAs

```{r}
music_genre_pred <- music_genre %>% dplyr::select(-c(obtained_date,tempo,duration_ms,instance_id,track_name,artist_name))
```

### Correlación de las covariables

```{r}
#Se cambian los nombres para que se muestren más claramente en el gráfico
names_or <- names(music_genre_pred)
names(music_genre_pred) <- c("popular.","acoustic.","dance.","energy","instru.","key","live.","loud.","mode","speech.","valence","music_genre")
ggcorr(music_genre_pred,name = "Correlación", label = TRUE)
```

### Distribución de las variables numéricas

```{r}
music_genre_pred %>%
  mutate(`popular.` = `popular.` / 100,
         `loud.` = `loud.` / 60) %>% 
  pivot_longer(-c(key,mode,music_genre), names_to = "Co", values_to = "Valor") %>% 
  ggplot(aes(x = Co, y = Valor)) +
  geom_violin(aes(fill = Co)) +
  labs(x = "Covariables", y = "") +
  theme_minimal() +
  guides(fill = "none")
```

### Creación de los subconjuntos de entrenamiento y test

```{r}
set.seed(123)
names(music_genre_pred) <- names_or
n <- nrow(music_genre_pred)
train <- rep(TRUE,n)
train[sample(n,n*0.2)] <- FALSE

held.out <- music_genre_pred[!train, ]
held.out.music_genre <- music_genre_pred$music_genre[!train]
```

## Análisis Discriminante Lineal (LDA)

### Entrenamiento

```{r}
lda.1 <- lda(music_genre ~ popularity + acousticness + danceability + energy + instrumentalness + liveness + loudness + speechiness + valence + key + mode, data = music_genre_pred, subset = train) 
lda.1
```

### Test

```{r}
lda.pred <- predict(lda.1, held.out)

lda.class <- lda.pred$class
(tabla.lda <- table(held.out.music_genre,lda.class))

mean(lda.class == held.out.music_genre)
```

#### Mapa de Calor Predicciones

```{r}
tabla.lda2 <- table(held.out.music_genre,lda.class)
for (i in 1:nrow(tabla.lda)){
  for (j in 1:nrow(tabla.lda)){
    tabla.lda2[i,j] <- tabla.lda[i,j] / sum(tabla.lda[i,])
  }
}
orden <- c("Rock","Rap","Jazz","Hip-Hop","Electronic","Country","Classical","Blues","Anime","Alternative")
datalda2 <- as.data.frame(tabla.lda2)
datalda2 %>% ggplot(aes(x = lda.class, y = held.out.music_genre, fill = Freq)) +
  geom_tile(color = "white") +
  geom_text(aes(x = lda.class, y = held.out.music_genre, label = round(Freq,2))) +
  scale_fill_gradient(low = "white", high = "red") +
  scale_y_discrete(limits = orden) +
  labs(title = "LDA",
       x = "Predicciones",
       y = "Valores reales",
       fill = "Porcentaje") +
  theme_minimal() +
  theme(axis.text.x = element_text(angle = 20))
```

## Análisis discriminante cuadrático (QDA)

### Entrenamiento

```{r}
qda.1 <- qda(music_genre ~ popularity + acousticness + danceability + energy + instrumentalness + liveness + loudness + speechiness + valence + key + mode, data = music_genre_pred, subset = train)
qda.1
```

### Test

```{r}
qda.pred <- predict(qda.1, held.out)

qda.class <- qda.pred$class

(tabla.qda <- table(held.out.music_genre,qda.class))

mean(qda.class == held.out.music_genre)
```

#### Mapa de Calor Predicciones

```{r}
tabla.qda2 <- table(held.out.music_genre,qda.class)
for (i in 1:nrow(tabla.qda)){
  for (j in 1:nrow(tabla.qda)){
    tabla.qda2[i,j] <- tabla.qda[i,j] / sum(tabla.qda[i,])
  }
}

dataqda2 <- as.data.frame(tabla.qda2)
dataqda2 %>% ggplot(aes(x = qda.class, y = held.out.music_genre, fill = Freq)) +
  geom_tile(color = "white") +
  geom_text(aes(x = qda.class, y = held.out.music_genre, label = round(Freq,2))) +
  scale_fill_gradient(low = "white", high = "red") +
  scale_y_discrete(limits = orden) +
  labs(title = "QDA",
       x = "Predicciones",
       y = "Valores reales",
       fill = "Porcentaje") +
  theme_minimal() +
  theme(axis.text.x = element_text(angle = 20))
```

## K vecinos más cercanos (KNN)

### Subconjuntos de Entrenamiento y Test

####Adecuación de los datos

```{r}
#Los predictores deben estar a la misma escala para el correcto cálculo de las distancias
music_genre_pred_knn <- music_genre_pred %>% dplyr::select(-c(key,mode))
music_genre_pred_knn$popularity <- scale(music_genre_pred_knn$popularity)
music_genre_pred_knn$acousticness <- scale(music_genre_pred_knn$acousticness)
music_genre_pred_knn$danceability <- scale(music_genre_pred_knn$danceability)
music_genre_pred_knn$energy <- scale(music_genre_pred_knn$energy)
music_genre_pred_knn$instrumentalness <- scale(music_genre_pred_knn$instrumentalness)
music_genre_pred_knn$liveness <- scale(music_genre_pred_knn$liveness)
music_genre_pred_knn$loudness <- scale(music_genre_pred_knn$loudness)
music_genre_pred_knn$speechiness <- scale(music_genre_pred_knn$speechiness)
music_genre_pred_knn$valence <- scale(music_genre_pred_knn$valence)
```

#### Subconjuntos de Entrenamiento y Test

```{r}
train.var <- cbind(music_genre_pred_knn[1:9])[train,]
held.out.var <- cbind(music_genre_pred_knn[1:9])[!train,]
train.music_genre <- music_genre_pred_knn$music_genre[train]
```

### Evolución del Porcentaje de Acierto según el número de vecinos

```{r}
# El siguiente código tarda mucho en ejecutarse, en consecuencia, el número de aciertos según el valor de K ha sido almacenado en data/aciertosKNN.RData
# set.seed(123)
# k <- seq(1,499,10)
# aciertos_global <- data.frame("k" = NA, "aciertos" = NA, "aciertos_por" = NA)
# for (j in k){
#   knn.1 <- knn(train.var, held.out.var, train.music_genre, k = j)
#   (tabla.knn <- table(held.out.music_genre, knn.1))
#   aciertos <- 0
#   for (i in 1:nrow(tabla.knn)){
#     aciertos <- aciertos + tabla.knn[i,i]
#     }
#   aciertos_por <- aciertos / sum(tabla.knn)
#   aciertos_global <- rbind(aciertos_global,c(j,aciertos,aciertos_por))
# }
# aciertos_global <- aciertos_global[2:nrow(aciertos_global),]
# save(aciertos_global,file = "data/aciertosKNN.RData")
```

```{r}
load("data/aciertosKNN.RData")
aciertos_global %>% ggplot(aes(x = k, y = aciertos_por)) +
  geom_point(col = ifelse(aciertos_global$k == aciertos_global[which.max(aciertos_global$aciertos_por),]$k, "red", "black")) +
  theme_minimal() +
  labs(x = "K Vecinos Cercanos", y = "Porcentaje de Acierto")

aciertos_global[which.max(aciertos_global$aciertos_por),]
```

### Predicción

```{r}
knn.1 <- knn(train.var, held.out.var, train.music_genre, k = aciertos_global[which.max(aciertos_global$aciertos_por),]$k)
knn.1
```

#### Mapa de Calor Predicciones

```{r}
(tabla.knn <- table(held.out.music_genre, knn.1))
aciertos <- 0
for (i in 1:nrow(tabla.knn)){
  aciertos <- aciertos + tabla.knn[i,i]
  }
aciertos_por <- aciertos / sum(tabla.knn)

tabla.knn2 <- table(held.out.music_genre,knn.1)
for (i in 1:nrow(tabla.knn)){
  for (j in 1:nrow(tabla.knn)){
    tabla.knn2[i,j] <- tabla.knn[i,j] / sum(tabla.knn[i,])
  }
}
orden <- c("Rock","Rap","Jazz","Hip-Hop","Electronic","Country","Classical","Blues","Anime","Alternative")
dataknn2 <- as.data.frame(tabla.knn2)
dataknn2 %>% ggplot(aes(x = knn.1, y = held.out.music_genre, fill = Freq)) +
  geom_tile(color = "white") +
  geom_text(aes(x = knn.1, y = held.out.music_genre, label = round(Freq,2))) +
  scale_fill_gradient(low = "white", high = "red") +
  scale_y_discrete(limits = orden) +
  labs(title = "KNN",
       x = "Predicciones",
       y = "Valores reales",
       fill = "Porcentaje") +
  theme_minimal() +
  theme(axis.text.x = element_text(angle = 20))
```

## Regresión multinomial

### Entrenamiento

```{r}
test <- multinom(music_genre ~ popularity + acousticness + danceability + energy + instrumentalness + liveness + loudness + speechiness + valence + key + mode, data = music_genre_pred, subset = train)

summary(test)

z <- summary(test)$coefficients/summary(test)$standard.errors
# Test de Wald para los coeficientes
p <- (1 - pnorm(abs(z), 0, 1)) * 2
p # los p-values para cada coeficiente

step(test, trace=0)$call$formula
```

#### Modelo Final

```{r}
# Se utilizará la covariable `key`, a pesar de que la función step lo desaconseje, pues se obtiene un mayor porcentaje de aciertos
m.1 <- multinom(music_genre ~ popularity + acousticness + danceability + energy + instrumentalness + liveness + loudness + speechiness + valence + mode + key, data = music_genre_pred, subset = train)
m.1
```

### Predicción

```{r}
p.1 <- predict(m.1,held.out)

(tabla.p <- table(held.out.music_genre,p.1))

mean(p.1 == held.out.music_genre)
```

#### Mapa de Calor Predicciones

```{r}
tabla.p2 <- table(held.out.music_genre,p.1)
for (i in 1:nrow(tabla.p)){
  for (j in 1:nrow(tabla.p)){
    tabla.p2[i,j] <- tabla.p[i,j] / sum(tabla.p[i,])
  }
}

datap2 <- as.data.frame(tabla.p2)
datap2 %>% ggplot(aes(x = p.1, y = held.out.music_genre, fill = Freq)) +
  geom_tile(color = "white") +
  geom_text(aes(x = p.1, y = held.out.music_genre, label = round(Freq,2))) +
  scale_fill_gradient(low = "white", high = "red") +
  scale_y_discrete(limits = orden) +
  labs(title = "Multinomial",
       x = "Predicciones",
       y = "Valores reales",
       fill = "Porcentaje") +
  theme_minimal() +
  theme(axis.text.x = element_text(angle = 20))
```
